最　高　行　政　法　院　判　決　　　　　　　　　九十三年度判字第一四三七號
　　上　訴　人　甲○○
　　被 上訴 人　財政部臺北市國稅局
　　代　表　人　張盛和
右當事人間因所得稅法事件，上訴人對於中華民國九十三年六月十六日臺北高等行政
法院九十二年度訴字第一一五八號判決，提起上訴。本院判決如左：
　　主  文
上訴駁回。
上訴審訴訟費用由上訴人負擔。
　　理  由
一、本件上訴人在原審起訴主張：按所得稅法第八條之規定：「中華民國來源所得係
    指下列各項所得．．．三、在中華民國境內提供勞務之報酬．．．」，說明勞務
    報酬以勞務提供地是否在我國境內為準，才有課稅基礎。上訴人於八十五年度所
    支付之因進口貨物關係而支付仲介商之佣金支出，一再遭被上訴人誤為權利金支
    出而前訴願已提供相關進口商等資料，並經相關機關證明，且上訴人所支付之費
    用，係經仲介商仲介，上訴人向國外供應商購貨所支付進口佣金費用，仲介商並
    無相關特殊權利或使用任何秘密方法，則上訴人使用，純粹為仲介之事實，依前
    述條文規定「提供地」於境外，尚無扣繳稅款之問題，為此訴請撤銷訴願決定及
    原處分之判決。
二、被上訴人則以：群方企業有限公司（下稱群方公司）八十五年度給付國外營利事
    業權利金所得新臺幣（下同）二二、六○六、一九七元（下稱系爭所得），有卷
    附該公司帳載資料、說明書、八十五年度營利事業所得稅審查報告書及日商中外
    物產株式會社出具之證明書影本可稽，此亦為上訴人所不爭；群方公司既為日商
    中外物產株式會社國外銷售總代理，且八十五年度營利事業所得稅申報亦將系爭
    權利金列報為營業成本項下，即應於給付系爭權利金時依法扣繳百分之二十稅款
    ，上訴人主張系爭所得為進貨佣金支出，非權利金支出乙節，核不足採。且上訴
    人於本件本稅部分復查申請案之復查理由，自承系爭所得為權利金支出，卻於本
    次行政訴訟稱系爭所得為進貨佣金支出，非權利金支出，前後說詞不一。再者，
    上訴人未依規定扣繳稅款四、五二一、二三九元，案經被上訴人查獲屬實，有卷
    附帳載憑證可稽，被上訴人以八十七年七月二十七日財北國稅內湖徵字第八七○
    六二○七八號函，責令上訴人於八十七年八月二十五日前補繳稅款並於繳納期限
    過後十日內補報扣繳憑單，該函於八十七年七月二十八日合法送達，亦有卷附被
    上訴人通知函及送達回執影本可稽，上訴人仍未依限辦理，是被上訴人原處分按
    應扣未扣稅額處三倍罰鍰一三、五六三、七一七元，並無不合。另參照司法院釋
    字第二七五號解釋，上訴人雖主張並非故意，仍難卸免其過失之責任等語作為抗
    辯。
三、原審斟酌全辯論意旨及調查證據之結果以：(一)按「納稅義務人有左列各類所得者
    ，應由扣繳義務人於給付時，依規定之扣繳率或扣繳辦法，扣取稅款，並依第九
    十二條規定繳納之一、．．．二、機關、團體、事業或執行業務者所給付之薪資
    、利息、租金、佣金、權利金、競技、競賽或機會中獎之獎金或給與、退休金、
    資遣費、退職金、離職金、終身俸、非屬保險給付之養老金、執行業務者之報酬
    ，及給付在中華民國境內無固定營業場所及營業代理人之國外營利事業之所得。
    」、「薪資、利息、租金、佣金、權利金、執行業務報酬、競技、競賽或機會中
    獎獎金或給與，及給付在中華民國境內無固定營業場所或營業代理人之國外營利
    事業之所得，其扣繳義務人為機關、團體之責應扣繳單位主管、事業負責人及執
    行業務者；納稅義務人為取得所得者。」、「扣繳義務人未依第八十八條規定扣
    繳稅款者，除限期責令補繳應扣未扣或短扣之稅款及補報扣繳憑單外，並按應扣
    未扣或短扣之稅額處一倍之罰鍰；其未於期限內補繳應扣未扣或短扣之稅款，或
    不按實補報扣繳憑單者，應按應扣未扣或短扣之稅額處三倍之罰鍰。」分別為所
    得稅法第八十八條第一項第二款、第八十九條第一項第二款及第一百十四條第一
    款所明定。(二)上訴人係群方公司之負責人，亦即所得稅法第八十九條規定之扣繳
    義務人，群方公司申報八十五年度給付國外營利事業權利金二二、六○六、一九
    七元，上訴人未依規定按給付額扣繳百分之二十稅款，經被上訴人以八十七年七
    月二十七日財北國稅內湖徵字第八七○六二○七八號函，責令上訴人於八十七年
    八月二十五日前補繳稅款並於繳納期限過後十日內補繳應扣未扣稅款四、五二一
    、二三九元及補報扣繳憑單，該函於八十七年七月二十八日合法送達，上訴人仍
    未依限辦理等情，為上訴人所不爭，並有公司登記基本資料查詢、公司帳載憑證
    、說明書、八十五年度營利事業所得稅審查報告書在卷可稽。上訴人雖主張系爭
    所得為進貨佣金支出，非權利金支出，當初申報時因疏失而報為權利金，且勞務
    提供地應在我國境內才有課稅問題云云。惟查，系爭所得無論是權利金或佣金，
    與上訴人所稱勞務提供地應在我國境內才有課稅問題無關。本件群方公司既為日
    商中外物產株式會社國外銷售總代理，有日商中外物產株式會社出具之證明書影
    本在卷可憑，且八十五年度營利事業所得稅申報亦將系爭權利金列報為營業成本
    項下，即應於給付系爭權利金時依法扣繳百分之二十之稅款。況上訴人於本件本
    稅部分復查申請案之復查理由，自承系爭所得為權利金支出，而起訴後則改稱系
    爭所得為進貨佣金支出，非權利金支出，前後說詞不一，不足採取。又參照司法
    院釋字第二七五號解釋「．．．但應受行政罰之行為，僅須違反禁止規定或作為
    義務，而不發生損害或危險為其要件者，推定為有過失，於行為人不能舉證證明
    自己無過失時，即應受處罰。」上訴人雖主張並非故意，惟其為法定扣繳義務人
    ，違反作為義務，又不能舉證證明自己無過失，仍難卸免其過失之責任。從而，
    被上訴人認本件違章成立，依所得稅法第一百十四條第一款後段規定，按應扣未
    扣之稅額處三倍之罰鍰一三、五六三、七一七元，於法並無不合，訴願決定遞予
    維持，亦無違誤，因而為上訴人敗訴之判決。
四、本院核原判決依上開規定及說明，尚無違背法令。上訴意旨仍執陳詞並引用本院
    七十五年度判字第六八一號等判決據以主張原判決有理由不備及不適用法規。以
    及違背證據法則之違背法令，聲明廢棄改判。惟查：上訴人在被上訴人為原處分
    時一再以說明書等書狀自認並申報系爭給付予國外日商之金額為代理國外日商銷
    貨之權利金，核與上訴人所提日本商中外物產株式會社出具之證明書證明上訴人
    之公司為其國外銷售總代理，系爭支付金額為該日商品牌之代理金即權利金之證
    明內容相符，有該證明書附原處分卷可稽，原判決據以認定與事實相符，難謂有
    違背證據法則及本院七十五年度判字第六八一號等判決之情形。至該日商於起訴
    後所出具之證明書翻異前證，改稱系爭金額非屬權利金云云，顯係該日商為免除
    被扣除百分之二十稅款事後勾串之虛偽證明，原判決不予採信，難謂有理由不備
    之違背法令。次按原判決係依所得稅法第八十八條第一項第二款、第八十九條第
    一項第二款及第一百十四條第一款規定而為維持原處分之判決，核與所得稅法第
    三條第三項之規定無關，又上開規定於本件違章行為後雖有修正，惟與本件裁罰
    處分標準並未改變，業據被上訴人在原審言詞辯論時主張論明，為上訴人當場所
    不爭執，且核與事實相符（法律條文實質上未變更）則原判決亦難謂有不適用法
    規之違背法令之可言。上訴意旨無非上訴人持其主觀法律見解之歧異，斤斤指摘
    ，核無足取。從而本件上訴意旨為無理由，應予駁回。
據上論結，本件上訴為無理由，爰依行政訴訟法第二百五十五條第一項、第九十八條
第三項前段，判決如主文。
中　　華　　民　　國　　九十三　　　年　　　十一　　　月　　　十八　　　日
                    最 高 行 政 法 院  第 四 庭
                                審 判 長 法  官　　　徐　樹　海
                                         法  官      高  啟  燦
                                         法  官　　　吳  錦  龍
                                         法  官　　　黃  合  文
                                         法  官　　　林  茂  權
右  正  本  證  明  與  原  本  無  異
　　　　　　　　　　　　　　　　　　　　 法院書記官　張　雅　琴
中　　華　　民　　國　　九十三　　　年　　　十一　　　月　　　十八　　　日
